【裁判字號】    99,抗,437
【裁判日期】    990430
【裁判案由】    聲請定其應執行刑
【裁判全文】
臺灣高等法院刑事裁定                   99年度抗字第437號
抗  告  人
即  受刑人  甲○
上列抗告人因違反毒品危害防制條例等案件，不服臺灣板橋地方
法院中華民國99年3月12日裁定（99年度聲字第1163號），提起
抗告，本院裁定如下：
    主  文
抗告駁回。
    理  由
一、原裁定意旨略以：抗告人即受刑人甲○因違反毒品危害防制
    條例等罪，先後經判決確定如附表所示。茲檢察官聲請定其
    應執行之刑，經核尚無不合，自應予准許，其中附表編號1
    、4至6、8至17所示之罪所宣告之刑雖得易科罰金，但因與
    不得易科罰金之附表編號2、3、7所示之罪合併處罰之結果
    ，已不得易科罰金合併執行。爰依刑事訴訟法第477條第1項
    ，刑法第2條第1項、第53條、修正前第51條第5款，裁定應
    執行有期徒刑6年4月等語。
二、抗告意旨略以：
  (一)按法律上屬於自由裁量事項，並非概無法律上之拘束，在法
    律上有外部界限及內部界限，前者為法律之具體規定，使法
    院得以具體選擇為適當之裁判，後者則為法院為自由裁量時
    ，應考量法律之目的，法律秩序之理念所在，法院為裁判時
    ，二者均不得有所逾越，在數罪併罰有二裁判以上，應定其
    應執行刑之案件，法院所為刑之酌定，固屬自由裁量事項，
    然對於法律之內、外部界限，均應仍受其拘束（參最高法院
    97 年度台抗字第513號裁定）。又法院就自由裁量權之行使
    ，除不得逾越法律之所規定範圍之外部性界限外，尚應受比
    例原則、公平正義原則之規範，使其結果實質正當，合於裁
    量之內部性界限，俾與立法本旨相契合，亦即必須符合所適
    用法律授權之目的，並受法律秩序之理念、法律感情及慣例
    等所規範。且現階段之刑事政策，非只在實現以往應報主義
    之觀念，尤重在教化之功能（本院98年度抗字第634號裁定
    可參）。
  (二)按照新法實施以來，各法院中對其定執行刑之例，參照如「
    販賣毒品案例」其被告所犯19次販賣行為6年8月（19次6年8
    月計132年），後定其應執行刑8年（本院97年度上訴字第
    5195號）。又如「強盜案」，所犯普通強盜案件6次，分別
    判刑5年6月（6次5年6月合計33年），後定其應執行刑為6至
    8年間。而抗告人所涉偽造文書及竊盜等15件原6年7月，原
    裁定應執行6年4月，只酌減3月，其結果與上揭案例豈止天
    壤之別，原裁定確有違公正之比例原則，爰請求發回更為適
    當之裁定云云。
三、按判決確定前犯數罪者，應併合處罰之；又數罪併罰，宣告
    多數有期徒刑者，於各刑中之最長期以上，各刑合併之刑期
    以下，定其刑期，但不得逾20年；又數罪併罰有二裁判以上
    者，依第51條規定，定其應執行刑；以上各情，觀之刑法第
    50條、第53條、修正前第51條第5款之規定自明。次按法律
    上屬於自由裁量事項，尚非概無法律性之拘束，在法律上有
    其外部界限及內部界限。前者法律之具體規定，使法院得以
    具體選擇為適當裁判，此為自由裁量之外部界限。後者法院
    為自由裁量時，應考量法律之目的，法律秩序之理念所在，
    此為自由裁量之內部界限。法院為裁判時，兩者均不得有所
    踰越（最高法院92年度臺非字第187號判決意旨參照）。
四、經查：本件原裁定以抗告人即受刑人甲○先後犯如原裁定附
    表編號1至17所示各罪，經分別判處如其附表所示之刑確定
    ，檢察官聲請原審法院定其應執行之刑，經原審法院認聲請
    為正當，定其應執行刑為有期徒刑6年4月。經查原裁定附表
    編號5至12之罪，經臺灣板橋地方法院以98年度訴字第1953
    號判決時，同時定應執行刑為有期徒刑2年4月（各罪合計有
    期徒刑2年11月15日），編號15至17所示之罪，經臺灣板橋
    地方法院以98年度易字第2452號判決時，同時定應執行刑為
    有期徒刑1年（各罪合計有期徒刑1年3月），核原裁定所定
    之應執行刑，係在各宣告刑之最長期（10月）以上，各刑合
    併之刑期（按編號1-17各罪合併為有期徒刑7年5月又15日）
    以下，除合於修正前刑法第51條第5款規定所定之外部界限
    ，復未逾自由裁量之內部界限，對抗告人亦顯然無過重之情
    ，揆諸前揭說明，依法並無違誤。抗告意旨徒憑己見，比附
    攀引他案量刑，指摘原裁定不當，為無理由，應予駁回。
據上論斷，應依刑事訴訟法第412條，裁定如主文。
中    華    民    國    99    年    4     月    30    日
            刑事第十六庭審判長法  官  陳晴教
                              法  官  許增男
                              法  官  王敏慧
以上正本證明與原本無異。
如不服本裁定，應於收受送達後五日內向本院提出再抗告狀。
                              書記官  丁淑蘭
中    華    民    國    99    年    4     月    30    日

司法院資訊處製作；財團法人民間司法改革基金會備份。
